【裁判字號】    95,上訴,241
【裁判日期】    950323
【裁判案由】    違反毒品危害防制條例
【裁判全文】
臺灣高等法院高雄分院刑事判決         95年度上訴字第241號
上  訴  人  臺灣高雄地方法院檢察署檢察官
被      告  甲○○
                    （現另案在監執行中）
上列上訴人因被告違反毒品危害防制條例案件，不服臺灣高雄地
方法院94年度訴字第4161號中華民國94年12月26日第一審判決（
起訴案號：臺灣高雄地方法院檢察署94年度毒偵字第8996號），
提起上訴（併辦案號：同署95年度毒偵字第556 號），本院判決
如下：
    主  文
原判決撤銷。
甲○○連續施用第一級毒品，累犯，處有期徒刑壹年。
    事  實
一、甲○○前於民國81年間因違反肅清煙毒條例案件，經臺灣高
    雄地方法院81年度訴字第3980號判決判處有期徒刑3 年4 月
    確定送監執行，於83年假釋出監。假釋期間再犯施用第一、
    二級毒品罪，經本院85年度上訴字第250 號判處有期徒刑3
    年4 月及2 月，應執行有期徒刑3 年5 月確定並送監執行，
    上開假釋因而撤銷，並執行殘行1 年8 月3 日，嗣於87年10
    月27日又假釋出監，其又於89年假釋期間再犯毒品危害防制
    條例罪，再經撤銷假釋，自90年8 月7 日起，執行殘刑2 年
    1 月24日，而於92年8 月31日縮刑期滿執行完畢（原判決誤
    載為92年9 月30日執行完畢）。其於94年5 月1 日因施用第
    一級毒品，經臺灣高雄地方法院於94年7 月29日以94年度訴
    字第2231號判決判處有期徒刑10月於94年9 月2 日確定（現
    在執行中）。甲○○因毒品危害防制條例案件，經依臺灣高
    雄地方法院89年度毒聲字第5476號、6095號裁定送觀察勒戒
    、強制戒治，於90年8 月6 日強制戒治期滿。甲○○仍不知
    悔改，於強制戒治期滿執行完畢後之5 年內，基於施用第一
    級毒品海洛因之概括犯意，自94年7 月30日某時起，至同年
    8 月30中午某時，在高雄縣仁武鄉○○街47巷3 號其住處，
    以將海洛因摻入水中以注射針筒注射之方式，施用第一級毒
    品海洛因多次，每日施用1 次，嗣於94年8 月30日16時25分
    許，搭載林國明（另案偵辦）所騎機車，途經高雄市三民區
    ○○○路與鼎山街口為警攔檢，因其雙臂佈滿針孔，由警經
    其同意採集之尿液呈嗎啡陽性反應，始知上情。又其基於同
    一概括犯意，於94年9 月20日下午5 時許（原審誤載為94年
    9 月18日某時），在上開住處，以同一方式，施用海洛因1
    次，嗣於同年月20日18時40分許，在高雄縣鳳山市○○路○
    段與鳳松路口，因形跡可疑，為警盤查，經其同意採尿送驗
    有嗎啡陽性反應，乃悉此情。
二、案經高雄縣政府警察局鳳山分局、高雄市政府警察局三民第
    二分局報告臺灣高雄地方法院檢察署檢察官偵查起訴及併案
    審理。
    理  由
一、本件被告甲○○所犯為死刑、無期徒刑、最輕本刑為3 年以
    上有期徒刑以外之罪，其於本院審理程序進行中，就被訴事
    實為有罪之陳述，經告知簡式審判程序之旨，並聽取當事人
    之意見後，本院合議庭裁定進行簡式審判程序，合先敘明。
二、上揭事實，業據被告坦承不諱，且其經警採集之尿液，鑑驗
    結果均呈嗎啡陽性反應，有台灣檢驗科技股份有限公司94年
    10月12日KＺ000000000000號濫用藥物尿液檢驗報告及高雄市
    立凱旋醫院94年9 月12日Ａ00000000號濫用藥物尿液檢驗報
    告各1 份附卷足憑（見原審卷第20頁，94年度毒偵字第9741
    號影卷第6 頁）。被告犯罪事實，事證明確，犯行足堪認定
    。
三、被告前因毒品危害防制條例案件，經依本院89年度毒聲字第
    5476號、6095號裁定送觀察勒戒、強制戒治，於90年8 月6
    日強制戒治期滿，有臺灣高等法院被告前案紀錄表在卷可稽
    （見本院卷第14頁背面）。被告於觀察勒戒、強制戒治執行
    完畢後，5 年內再犯本件施用第一級毒品犯行，應依法論科
    。
四、按海洛因為毒品危害防制條例第2 條第2 項第1 款所規定之
    第一級毒品，核被告甲○○所為，係犯毒品危害防制條例第
    10條第1 項之施用第一級毒品罪。其施用第一級毒品前後持
    有毒品之低度行為，為其施用毒品之高度行為所吸收，不另
    論罪。其先後多次犯行，時間緊接而犯同一犯罪構成要件，
    顯係基於概括犯意為之，應依連續犯之規定論以一罪，並加
    重其刑。併案關於被告自94年7月30日某時起，至同年8 月
    30中午某時，在高雄縣仁武鄉○○街47巷3號其住處施用海
    洛因多次部分，起訴書雖未論及，然此部分既與起訴部分有
    連續犯之裁判上一罪關係，自為起訴效力所及，本院自得併
    予審判。被告前於81年間因違反肅清煙毒條例案件，經臺灣
    高雄地方法院81年度訴字第3980號判決判處有期徒刑3年4月
    確定送監執行，於83年假釋出監。假釋期間再犯施用第一、
    二級毒品罪，經本院85年度上訴字第250號判處有期徒刑3年
    4 月及2月，應執行有期徒刑3年5月確定並送監執行，上開
    假釋因而撤銷，並執行殘行1年8月3日，嗣於87年10月27日
    又假釋出監，其又於89年假釋期間再犯毒品危害防制條例罪
    ，再經撤銷假釋，自90年8月7日起，執行殘刑2年1月24日，
    而於92年8月31日縮刑期滿執行完畢，有臺灣高等法院被告
    前案紀錄表1份在卷可按（見本院卷第10-1 4頁），其受有
    期徒刑執行完畢後，5年內再犯本件有期徒刑以上之罪，為
    累犯，應依刑法第47條之規定遞加重其刑。原審對被告論罪
    科刑，固非無見，惟原審未及審酌被告自94年7月30日某時
    起，至同年8月30中午某時，在高雄縣仁武鄉○○街47巷3號
    其住處施用海洛因多次之犯罪事實，尚有未洽，檢察官執此
    提起上訴為有理由，原判決應由本院撤銷改判。爰審酌被告
    前因毒品危害防制案件，經觀察勒戒、強制戒治，且有多次
    施用第一級毒品海洛因之前科，且於94年7月29日因施用第
    一級毒品，經臺灣高雄地方法院94年度訴字第2231號判決判
    處有期徒刑10月確定，現尚在執行中，猶未能令其徹底戒絕
    毒品，再為本件連續施用毒品犯行，顯見其毒癮甚深，無心
    戒毒，惟念犯後坦承犯行，且其施用毒品僅自戕一己之身體
    健康，尚未對他人造成危害等一切情狀，量處如主文第2 項
    所示之刑。
五、併辦意旨另以：被告自93年3月間某日起，至94年7月29日止
    ，在其高雄縣仁武鄉○○村○○街47巷3號住處，施用第一
    級毒品海洛因多次，因認被告涉犯毒品危害防制條例第10條
    第1項罪嫌云云。惟被告前因於94年5月1日，在高雄市○鎮
    區○○路146號之友人住處，施用海洛因1次，經臺灣高雄地
    方法院94年度訴字第2231號判決判處有期徒刑10月確定，宣
    判日為94年7月29日，此有該判決書1份在卷可按。上開併辦
    意旨所指被告犯行，與此判決之被告犯罪事實時間緊接，所
    犯又屬同一犯罪構成要件，顯係基於概括犯意為之，應屬連
    續犯之裁判上一罪，自為上開確定判決效力所及，被告此部
    分犯行併由本院審理，尚有誤會，爰退由檢察官依法處理。
據上論斷，應依刑事訴訟法第369條第1項前段、第364條、第273
條之1第1項、第299條第1項前段，毒品危害防制條例第10條第1
項，刑法第11條前段、第56條、第47條，判決如主文。
本案經檢察官林應華到庭執行職務。
中    華    民    國    95    年    3     月    23    日
                  刑事第八庭    審判長法  官  李炫德
                                      法  官  李淑惠
                                      法  官  蔡國
以上正本證明與原本無異。
如不服本判決應於收受本判決後10日內向本院提出上訴書狀，其
未敘述上訴理由者，並得於提起上訴後10日內向本院補提理由書
狀（均須按他造當事人之人數附繕本）「切勿逕送上級法院」。
中    華    民    國    95    年    3     月    23    日
                                      書記官  邱麗莉
附錄本件判決論罪科刑法條：
毒品危害防制條例第10條第1項
施用第一級毒品者，處 6 月以上 5 年以下有期徒刑。


司法院資訊處製作；財團法人民間司法改革基金會備份。
